Config:
  hfst:
    Gen: ../../../src/generator-gt-norm.hfst
    Morph: ../../../src/analyser-gt-norm.hfst
  xerox:
    Gen: ../../../src/generator-gt-norm.xfst
    Morph: ../../../src/analyser-gt-norm.xfst
    App: lookup

Tests:
  
  Noun - pahkekinw - ok : # -m inanimate noun, leather
     pahkekinw+N+IN+Sg: pahkekin
     pahkekinw+N+IN+Sg+Px1Sg: nipahkekin
     pahkekinw+N+IN+Sg+Px2Sg: kipahkekin
     pahkekinw+N+IN+Sg+Px1Pl: nipahkekinonân
     pahkekinw+N+IN+Sg+Px12Pl: kipahkekinonaw
     pahkekinw+N+IN+Sg+Px2Pl: kipahkekinowâw
     pahkekinw+N+IN+Sg+Px3Sg: opahkekin
     pahkekinw+N+IN+Sg+Px3Pl: opahkekinowâw
     pahkekinw+N+IN+Sg+Px4Pl: opahkekinoyiw
     
     pahkekinw+N+IN+Pl: pahkekinwa
     pahkekinw+N+IN+Pl+Px1Sg: nipahkekinwa
     pahkekinw+N+IN+Pl+Px2Sg: kipahkekinwa
     pahkekinw+N+IN+Pl+Px1Pl: nipahkekinonâna
     pahkekinw+N+IN+Pl+Px12Pl: kipahkekinonawa
     pahkekinw+N+IN+Pl+Px2Pl: kipahkekinowâwa
     pahkekinw+N+IN+Pl+Px3Sg: opahkekinwa
     pahkekinw+N+IN+Pl+Px3Pl: opahkekinowâwa
     pahkekinw+N+IN+Pl+Px4Pl: opahkekinoyiwa
     
     pahkekinw+N+IN+Loc: pahkekinohk
     pahkekinw+N+IN+Px1Sg+Loc: nipahkekinohk
     pahkekinw+N+IN+Px2Sg+Loc: kipahkekinohk
     pahkekinw+N+IN+Px1Pl+Loc: nipahkekinonâhk
     pahkekinw+N+IN+Px12Pl+Loc: kipahkekinonâhk
     pahkekinw+N+IN+Px2Pl+Loc: kipahkekinowâhk
     pahkekinw+N+IN+Px3Sg+Loc: opahkekinohk
     pahkekinw+N+IN+Px3Pl+Loc: opahkekinowâhk
     pahkekinw+N+IN+Px4Pl+Loc: opahkekinoyihk
     
     pahkekinw+N+IN+Der/Dim+N+IN+Sg: pahkekinos
     pahkekinw+N+IN+Der/Dim+N+IN+Pl: pahkekinosa
     pahkekinw+N+IN+Der/Dim+N+IN+Loc: pahkekinosihk
     pahkekinw+N+IN+Der/Dim+N+IN+Sg+Px1Sg: nipahkekinos
     pahkekinw+N+IN+Der/Dim+N+IN+Sg+Px2Sg: kipahkekinos
     pahkekinw+N+IN+Der/Dim+N+IN+Sg+Px3Sg: opahkekinos
     pahkekinw+N+IN+Der/Dim+N+IN+Sg+Px4Sg: opahkekinosiyiw
